Inventaris van het archief van de familie Van der Staal van Piershil, 1636-1904
Nationaal Archief, Den Haag
- Stukken van zakelijke aard, C.
  - De heerlijkheid van Piershil, C.1
    - Bestuur, II.
      - Algemeen, a.
        - Verordening, uitgevaardigd door Adriaan Molenwater om wegens verdaging van de zitting der schepenen niets te betalen, waarop hij enig recht zou kunnen laten gelden, 1787; 576; 1 stuk
        - Brief van Maarten Gillesz. Verrij, schout van de Hitzert, waarin hij aanbiedt de zaken op de secretarie van Piershil waar te nemen, 1787; 577; 1 stuk
        - Brief van Adriaan Molenwater met een uiteenzetting van de overdracht van de secretarie aan de schepenen Abraham van Rij en Johannes Dam, geassisteerd door Maarten Gillesz. Verrij, (gewezen) schout van de Hitzert, 1787; 578; 1 katern
        - Staat van registers, protocollen en andere documenten van de ambachtsheerlijkheid Piershil, overgedragen door de afgezette schout Adriaan Molenwater aan Abraham van Rij en Johannes Dam, schepenen aldaar, op last van Jacoba Catharina van Schoonhoven, weduwe Meerman, ambachtsvrouwe van Piershil. Afschrift., 1787; 579; 1 katern
        - Stuk. met ingekomen berichten van Piershil vanaf 26 november 1787 tot 6 februari 1788. Afschriften uit brieven., 580; 1 stuk
        - Staat van registers en andere documenten, die zich bevinden op de secretarie van de ambachtsheerlijkheid Piershil, overgenomen van de schepenen Abraham van Rij en Johannes Dam door de nieuwe schout Jan Jacobsz. Kloppert en door deze met beide schepenen opgemaakt, 1788; 581; 1 deel en 2 stukken
        - Brieven van Jan Jacobsz. Kloppert, schout van Piershil, aan Pieter Leonard Stumphius te Rotterdam, 1790, 1791, 1793; 582; 6 stukken
        - Brief van Jan Jacobsz. Kloppert aan Claudius van der Staal, burgemeester van Rotterdam, met verzoek om een onderhoud, 1793; 583; 1 stuk
        - Memorie over geschillen te Piershil tussen de schout Jan Jacobsz. Kloppert als gaardermeester en de schepenen Pieter Mast, en Arie van der Sluijs, Paulus Smits e.a., 1792, 1793; 584; 3 stukken
        - Brief van Aart van der Burgt aan Claudius van der Staal, waarin hij deze inlicht over de verwarde toestand, die is ontstaan na de benoeming van de schout Jan Kloppert, 1793; 585; 1 stuk
        - Brieven van Gilles Wilmart, gerechtsbode van Piershil, aan Pieter Leonard Stumphius te Rotterdam, aan Jan Kloppert en aan Claudius van der Staal en Hillegonda Petronella Meerman, inzake zijn geschil met Jan Jacobsz. Kloppert, schout, secretaris en rentmeester van Piershil, 1793, 1794; 586; 1 omslag
        - Staat van rekeningen en andere stukken inzake Piershil, die Jan Jacobsz. Kloppert bij zijn afzetting als schout en secretaris overgedragen heeft aan Pieter Leonard Stumphius, zaakwaarnemer voor de ambachtsvrouwe Jacoba Catharina van Schoonhoven, weduwe Meerman, 1793; 587; 2 stukken
        - Publicatie van het Comité der Hoge-, Lage- en Middelbare Heerlijkheden betreffende de nieuwe bestuursvorm. Concept en fragment-concept., 1795; 588; 2 stukken
        - Attestatie, opgesteld door de provisionele secretaris Adriaan Molenwater, ten behoeve van Gilles Wilmart, rentmeester van Piershil, inzake het in gebruik geven van koetshuis en schuren van het Hof van Piershil aan een compagnie Franse militairen, (1797); 589; 1 stuk
      - Functionarissen, b.
        - Verordening van de Staten van Holland en Westfriesland inzake de eedsaflegging door hoofdgaarders, ondergaarders en anderen, belast met de invordering der collectieve middelen, 1775; 590; 1 stuk
        - Akte van benoeming voor Adriaan Molenwater als schout en secretaris van Piershil, met investituur van de Staten van Holland en Westfriesland. Afschrift.; 1782; (1782); 591; 2 stukken
        - Missive van Pieter Stumphius aan Adriaan Molenwater, waarin hij deze op last van Jacoba Catharina van Schoonhoven, ambachtsvrouwe van Piershil, afzet als schout, secretaris en rentmeester. Concept., (1787); 592; 1 stuk
        - Akte van tijdelijke aanstelling tot schout, secretaris en rentmeester van Piershil voor de schepenen Abraham van Rij en Johannes Dam. Concept., 1787; 593; 1 stuk
        - Brief van Claudius van der Staal aan Pieter Leonard Stumphius met betrekking tot het aanstellen van een nieuwe schout te Piershil en de toestand op de secretarie van Oud-Beijerland, 1787; 594; 1 stuk
        - Brieven van Adriaan Molenwater, rentmeester, schout en secretaris van Piershil, aan Pieter Leonard Stumphius en afschriften van brieven aan Jacoba Catharina van Schoonhoven, weduwe Meerman, en aan Claudius van der Staal, inzake het ontslag uit zijn ambten; met concept-brief van Pieter Leonard Stumphius, 1787, 1788, 1793; 595; 6 stukken
        - Brief van Jan van der Schoor, schepen van Piershil aan Pieter Leonard Stumphius, waarin hij zich verweert tegen zijn ontslag, 1788; 596; 1 stuk
        - Akten van aanstelling voor Jan Jacobsz. Kloppert als schout, secretaris en rentmeester van de ambachtsheerlijkheid Piershil. Minuut en afschrift., 1788; 597; 2 stukken
        - Stuk, houdende voorstel van Jan Jacobsz. Kloppert inzake de te verkiezen schepenen en kerkmeesters van Piershil, 1792; 598; 1 stuk
        - Akte van aanstelling voor Gilles Wilmart als schout, secretaris en rentmeester van de ambachtsheerlijkheid Piershil in plaats van Jan Jacobsz. Kloppert. Concept., 1793; 599; 1 stuk
        - Brief van Gilles Wilmart inzake het ontslag van Jan Jacobsz. Kloppert als rentmeester en zijn aanstelling in dat ambt, 1793; 600; 1 stuk
        - Brieven van Pieter Mast aan Claudius van der Staal en Paulus Smits, waarin zij verzoeken om ontslag als schepen van Piershil, 1793; 601; 2 stukken
        - Missive van het ministerie van Justitie, afdeling Politie, aan Agnes Charlotte Jeannette van der Staal, vrouwe van Piershil, met de mededeling, dat een aanstelling tot onbezoldigd rijksveldwachter is verzonden aan de directeur van politie te 's-Gravenhage voor E.A. Kleijnenberg te Piershil, 1880; 602; 1 stuk
    - Beheer, III.
      - Algemeen, a.
        - Akte van aanstelling voor Gilles Wilmart als gerechtsbode van Piershil in plaats van Pieter van den Hoek; met akte, waarin hij belooft de recognitiegelden te betalen. Concepten., 1770; 603; 2 stukken
        - Akte van aanstelling voor Pieter Mast als marktschipper van Piershil op Rotterdam en Dordrecht in plaats van zijn vader Jacob Mast; met akte, waarin hij verklaart de ambachtsvrouwe van Piershil de jaarlijkse recognitiegelden te betalen, 1774; 604; 2 stukken
        - Akte, houdende voorwaarden waarop Adriaan Molenwater wordt aangesteld tot schout en secretaris van Piershil door Jacoba Catharina van Schoonhoven, weduwe Meerman, met voorwaarden, waaronder Gilles Verrij het secretarisambt te Piershil uitoefende, opgesteld door Elisabeth Gevers, ambachtsvrouwe van Piershil; Afschrift; 1782; 1743; 605; 2 stukken
        - Brief van Elandia Verrij, dochter van de overleden schout en rentmeester Gilles Verrij, inzake afwikkeling van de zaken van haar vader, 1783; 606; 1 stuk
        - Akte van borgtocht voor Gilles Wilmart als rentmeester van Piershil door Pieter Mast en Bastiaan Aandeweg, wonende op de Korendijk; met begeleidende brief van Gilles Wilmart en een concept-antwoord van Pieter Leonard Stumphius aan Gilles Wilmart en Jan Jacobsz. Kloppert, 1793; 607; 2 stukken
        - Brieven van Anthonie Marius Hendrik Schepman, burgemeester van Rhoon, rentmeester van Piershil, aan Eugène Jan Alexander van Bylandt, voogd over de minderjarige kinderen Van der Staal, inzake het beheer van hun goederen te Piershil. Met kladbrieven van Van Bylandt., 1862, 1863, 1866, 1867, 1869-1872, 1874; 608; 1 omslag
        - Brieven van Mattheus Marinus Schepman te Rhoon, rentmeester van Piershil, aan Eugène Jan Alexander van Bylandt, voogd over de minderjarige kinderen Van der Staal, inzake het beheer van hun goederen te Piershil, 1874, 1875; 609; 1 omslag
        - Brieven van Anthonie Marius Hendrik Schepman, rentmeester van Piershil, aan Agnes Charlotte Jeannette van der Staal, vrouwe van Piershil, inzake de tienden van Oud-, Nieuw- en Klein Piershil. Met concept-brieven van de ambachtsvrouwe., 1864, 1867, 1870-1874; 610; 1 omslag
        - Brieven van Mattheus Marinus Schepman, rentmeester, aan Agnes Charlotte Jeannette van der Staal, vrouwe van Piershil, 1873-1884; 611; 1 omslag
        - Brieven van Agnes Charlotte Jeannette van der Staal, vrouwe van Piershil, aan haar rentmeesters Anthonie Marius Hendrik Schepman, en Mattheus Marius Schepman. Concepten en kladden.; 1871, 1872; 1875-1882; 612; 1 omslag
      - Rechten, b.
        - Heerlijke rechten, 1.
          - Windrecht, b.1.1
            - Stuk, houdende de voorwaarden, waarop Johannes Dam de korenmolen van Piershil kan pachten. Concept., 1770; 613; 1 stuk
        - Tiendrecht, 2.
          - Rekeningen van de rentmeesters van Oud-, Nieuw- en Klein Piershil van de opbrengst van de verpachtingen van de koren-, vlas- en lammertienden, 1770, 1793, 1795, 1798, 1800-1803, 1870, 1881; 614-623; 25 katernen en 2 stukken
            - Rekeningen van Gilles Verrij, afgehoord 1771. 1770, 614; 3 katernen
            - Rekeningen van Adriaan Molenwater:, 615-621
              - 1793, afgehoord 1794., 615; 1 stuk en 2 katernen
              - 1795, afgehoord 1796., 616; 1 stuk en 2 katernen
              - 1798, afgehoord 1799., 617; 3 katernen
              - 1800, afgehoord 1801., 618; 3 katernen
              - 1801, afgehoord 1802., 619; 3 katernen
              - 1802, afgehoord 1803., 620; 3 katernen
              - 1803, afgehoord 1804., 621; 3 katernen
            - Rekeningen van Anthonie Marius Hendrik Schepman, afgehoord 1871. 1870, 622; 3 katernen
            - Rekeningen van Mattheus Marinus Schepman, afgehoord 1882. 1881, 623; 3 katernen
              Zie ook Familiearchief Van Bylandt inv.nrs. 684-709, 740-772.
          - Rekeningen van de rentmeesters van Oud-, Nieuw- en Klein Piershil van 1/8ste deel van de tienden, die toekomen aan de vrouwe van Piershil en Pieter Stavast, later aan de ambachtsvrouwe en Jan Blok c.s., 1770, 1781, 1782, 1784-1790, 1793, 1795, 1798, 1800-1803; 624; 1 omslag
            De rekening over 1781 is opgemaakt door Gilles Verrij, doch getekend door zijn dochter Elandia Verrij in 1782. Zie ook Familiearchief Van Bylandt inv.nrs. 684-709.
          - Rekeningen van 1/8ste deel van de tienden onder Piershil die toekomen aan de vrouwe van Piershil en de Rooms-Katholieke armen en wezen van Rotterdam, 1871, 1881; 625; 2 stukken
            Zie ook Familiearchief Van Bylandt inv.nrs. 740-772.
        - Recht van etting, stoppel- en naweide, 3.
          - Proces-verbaal, opgemaakt door Jan Leendert Los, notaris te Klaaswaal, op verzoek van Anthonie Marius Hendrik Schepman, rentmeester van Piershil, van de openbare verkoop van het grasgewas te velde en van de verhuur der naweiden van de ambachtsheerlijkheid. Afschrift., 1862; 626; 1 katern
        - Patronaatsrecht, 4.
          - Kerk, b.4.1
            - Brieven van Gilles Verrij, schout van Piershil, inzake het beroepen van een predikant; met concept-akte van goedkeuring van het beroep door de ambachtsvrouwe, 1773, 1774; 627; 6 stukken
            - Brief van Gilles Verrij, schout van Piershil, inzake het beroepen van een predikant; met voordracht van magistraat en kerkeraad van te beroepen predikanten, 1776; 628; 2 stukken
            - Brief van Gilles Verrij over de verhuur van de ambachtsherenbank in de kerk, 1779; 629; 1 stuk
            - Brief van Leendert Trouw, waarin hij zich namens zijn moeder Maria Cornelisdr. Verhulp, weduwe van Gabriël Trouw, beklaagt over het beleid van de kerkmeester Arie Heindijk met betrekking tot de huur van de kerkbank, die zij al 24 jaar heeft bezeten, 1792; 630; 1 stuk
            - Brieven van Adriaan Molenwater inzake het beroep en het tractement van de beroepen predikant J. Spaan van Noordgouwe, 1803; 631; 2 stukken
              Zie ook Familiearchief Van Bylandt inv.nr. 958.
            - Brieven van magistraat en kerkeraad van Piershil aan Abraham Willem van der Staal en zijn broers, ambachtsheren van Piershil, inzake het beroepen van een predikant in plaats van de emeritus predikant Johannes de Milde; met concept-brieven van Abraham Willem van der Staal, 1803; 632; 1 omslag
            - Akte van goedkeuring door Abraham Willem van der Staal, mede uit naam van zijn broers, ambachtsheren van Piershil, op het beroep van J.J. le Roij, predikant te Sint Anthoniepolder, uitgebracht door de classis Voorne en Putten. Afschrift., 1803; 633; 1 stuk
            - Brieven aan Agnes Charlotte Jeannette van der Staal, vrouwe van Piershil, inzake het beroepen van predikanten, met machtiging om een beroep uit te brengen op candidaat J. Bootsma; 1877, 1878, 1881; 1878; 634; 7 stukken
            - Brief van M.B. Kim, predikant en voorzitter van de diaconale commissie, waarin hij verzoekt om een gift ter leniging van de nood ontstaan door de strenge winter, 1880; 635; 1 stuk
          - School, b.4.2
            - Brief van Pieter Trouw, onder meer met klachten over de schoolmeester, 1770; 636; 1 stuk
            - Akte van aanstelling voor Aart van der Burgt tot koster en schoolmeester van Piershil, Concept., z.d.; 637; 1 stuk
            - Brief van Aart van der Burgt, waarin hij uiteenzet waarom hij zijn taak als schoolmeester heeft verlaten en het ambt van schepen heeft aanvaard, 1795; 638; 1 stuk
      - Eigendommen, c.
        - Brieven van Gilles Verrij aan Pieter Leonard Stumphius, inzake de koop van land onder Piershil van Dirk Huibert Vereist, plenipotentiaris van de Verenigde Republiek bij de koning van Pruisen; met mededelingen over de aanplant van iepen en wilgen, 1764, 1766; 639; 3 stukken
        - Akte van volmacht, gepasseerd voor Herbert van der Meij, notaris te Rotterdam, door François Beeldemaker en Justus van der Meij junior, executeurs van de nalatenschap van Catharina Bendt, weduwe van Isaäc de Brauw, ten behoeve van Arie 't Hart te Piershil, om ten overstaan van schout en schepenen van Piershil 1/16de deel van de tienden in Oud-, Nieuw- en Klein Piershil te verkopen aan Jacoba Catharina van Schoonhoven, weduwe Meerman, ambachtsvrouwe van Piershil, 1767; 640; 1 stuk
        - Taxatie gedaan terzake van de koop van een woning met land, gelegen in de Eendrachtspolder bij Piershil, z.d.; 641; 2 stukken
      - Financiën, d.
        - Staat van de ontvangsten en uitgaven van de rentmeester van de heerlijkheid Piershil, 1853-1857; 642; 1 stuk
        - Rekeningen van Gilles Verrij, rentmeester van de heerlijkheid Piershil, 1767-1782; 643-658; 15 katernen en 2 stukken
          - 1767, afgehoord 1767., 643
          - 1768, afgehoord 1768., 644
          - 1769, afgehoord 1769., 645
          - 1770, afgehoord 1770., 646
          - 1771, afgehoord 1771., 647; 2 stukken
          - 1772, afgehoord 1772., 648
          - 1773, afgehoord 1773., 649
          - 1774, afgehoord 1774., 650
          - 1775, afgehoord 1775., 651
          - 1776, afgehoord 1776., 652
          - 1777, afgehoord 1777., 653
          - 1778, afgehoord 1778., 654
          - 1779, afgehoord 1779., 655
          - 1780, afgehoord 1780., 656
          - 1781, afgehoord 1781., 657
          - 1782, afgehoord 1782., 658
            Zie Familiearchief Van Bylandt inv.nrs. 667-680.
        - Rekeningen van Adriaan Molenwater, rentmeester van de heerlijkheid Piershil, 1783-1786; 659-662; 4 katernen en 1 stuk
          - 1783, afgehoord 1784., 659
          - 1784, afgehoord 1785., 660
          - 1785, afgehoord 1786., 661
          - 1786, afgehoord 1787., 662; 1 katern en 1 stuk
        - Rekening van Adriaan Molenwater over de maanden februari tot december 1787, wegens zijn afzetting overgegeven aan de schepenen Abraham van Rij en Johannes Dam, als vervangers van de afgezette rentmeester, 663; 1 stuk
        - Rekening van de schepenen Abraham van Rij en Johannes Dam van de ontvangsten en uitgaven tijdens hun tussenbestuur van december 1787-februari 1788, overgegeven aan de nieuwe schout en rentmeester Jan Jacobsz. Kloppert, 664; 1 stuk
        - Rekeningen van Jan Jacobsz. Kloppert, rentmeester van de heerlijkheid Piershil, 1788-1792; 665-669; 5 katernen
          - 1788, afgehoord 1789., 665
          - 1789, afgehoord 1789., 666
          - 1790, afgehoord 1790., 667
          - 1791, afgehoord 1791., 668
          - 1792, afgehoord 1793., 669
        - Rekeningen van Gilles Wilmart, rentmeester van de heerlijkheid Piershil. Niet afgehoord., 1793-1804; 670-679; 19 katernen
          - 1793, 670
          - 1794, 671
          - 1796, 672
          - 1797, 673
          - 1798, 674
          - 1799, 675
          - 1801, 676
          - 1802, 677
          - 1803, 678
          - 1804, 679
            Zie Familiearchief Van Bylandt inv.nrs. 681-683.
        - Rekeningen van Anthonie Marius Hendrik Schepman, rentmeesmeester van de ambachtsheerlijkheid Piershil, 1852-1873; 680*-700; 21 katernen
          - 1852, afgehoord 1853., 680
          - 1853, afgehoord 1854., 681
          - 1854, afgehoord 1855., 682
          - 1855, afgehoord 1856., 683
          - 1856, afgehoord 1857., 684
          - 1857, afgehoord 1858., 685
          - 1858, afgehoord 1859., 686
          - 1859, afgehoord 1860., 687
          - 1860, afgehoord 1861., 688
          - 1861, afgehoord 1862., 689
          - 1862, afgehoord 1863., 690
          - 1863, afgehoord 1864., 691
          - 1864, afgehoord 1865., 692
          - 1865, afgehoord 1866., 693
          - 1866, afgehoord 1867., 694
          - 1867, afgehoord 1868., 695
          - 1868, afgehoord 1869., 696
          - 1869, afgehoord 1870., 697
          - 1871, afgehoord 1872., 698
          - 1872, afgehoord 1873., 699
          - 1873, afgehoord 1874., 700
            Zie Familiearchief Van Bylandt inv.nrs. 710-730.
        - Rekeningen van Mattheus Marinus Schepman, rentmeester van de heerlijkheid Piershil, 1874-1883; 701-710; 10 katernen
          - 1874, afgehoord 1875., 701
          - 1875, afgehoord 1876., 702
          - 1876, afgehoord 1877., 703
          - 1877, afgehoord 1878., 704
          - 1878, afgehoord 1879., 705
          - 1879, afgehoord 1880., 706
          - 1880, afgehoord 1881., 707
          - 1881, afgehoord 1882., 708
          - 1882, afgehoord 1883., 709
          - 1883, afgehoord 1884., 710
            Zie Familiearchief Van Bylandt inv.nrs. 731-739.
        - Rekeningen van Anthonie Marius Hendrik Schepman, rentmeester over de goederen van de minderjarige kinderen Van der Staal, 1858-1873; 711-726; 17 katernen
          - 1858, afgehoord 1859., 711
          - 1859, afgehoord 1860., 712
          - 1860, afgehoord 1861., 713
          - 1861, afgehoord 1862., 714
          - 1862, afgehoord 1863., 715
          - 1863, afgehoord 1864., 716
          - 1864, afgehoord 1865., 717
          - 1865, afgehoord 1866., 718
          - 1866, afgehoord 1867., 719
          - 1867, afgehoord 1868., 720
          - 1868, afgehoord 1869., 721
          - 1869, afgehoord 1870., 722
          - 1870, afgehoord 1871., 723; 2 katernen
          - 1871, afgehoord 1872., 724
          - 1872, afgehoord 1873., 725
          - 1873, afgehoord 1874., 726
        - Rekeningen van Mattheus Marinus Schepman, rentmeester over de goederen van de kinderen Van der Staal te Piershil, afgehoord 1875., 1874; 727; 1 katern
        - Bijlagen tot de rekeningen van de rentmeester van Piershil, 1766-1874; 728-747; 18 omslagen en 10 stukken
          - 1766-1767, 728
          - 1769-1770, 729
          - 1771-1772, 730
          - 1774-1775, 731; 4 stukken
          - 1778-1779, 732
          - 1781-1782, 733
          - 1783-1784, 734
          - 1785-1786, 735
          - 1787-1788, 736
          - 1789-1790, 737
          - 1791-1792, 738
          - 1793-1794, 739
          - 1795-1796, 740
          - 1797-1798, 741
          - 1799-1800, 742
          - 1801-1802, 743
          - 1803-1804, 744
          - 1805, 745; 6 stukken
          - 1858-1874, 746
          - 1882, 747
        - Staat van reparaties aan de korenmolen van Piershil; met een overzicht van de financiële situatie, 1769; 748; 2 stukken
        - Staten van het verkochte hout te Piershil, 1771, 1782-1793, 1799, 1801-1803; 749; 1 omslag
        - Rekening van hetgeen Jan Jacobsz. Kloppert schuldig is aan de ambachtsvrouwe van Piershil vanwege gemaakte schulden tijdens zijn rentmeesterschap; met stuk, houdende een voorstel van Jan Jacobsz. Kloppert om de verschuldigde bedragen af te lossen in de vorm van een obligatie, (1793); 750; 2 stukken
        - Staat van de kosten voor de beplanting van de dijk van Nieuw-Piershil met iepen en voor aanplant van wilgen langs de sloot, z.d.; 751; 1 stuk
        - Akte, houdende voorwaarden voor verkoop van wilgen en essen door Gilles Wilmart, rentmeester van de heerlijkheid, ten overstaan van schout en schepenen van Piershil, 1794; 752; 1 katern
        - Processen-verbaal, opgemaakt door Jan Leendert Los, notaris te Klaaswaal, op verzoek van de rentmeester van Piershil, van de verhuur van enige percelen weiland, gelegen in de polder van Oud-Piershil. Afschriften., 1876; 753; 2 katernen
          Zie ook Familiearchief Van Bylandt inv.nrs. 756 e.v.
        - Akte van verhuur door Mattheus Marinus Schepman, voor Agnes Charlotte Jeannette van der Staal van Piershil, van een stuk tuinland in de polder van Oud-Piershil, dat deel uitmaakte van het voormalig hof of ambachtsherenhuis. Minuut., 1882; 754; 1 stuk
        - Staten van de opbrengsten van de verpachte gronden, die toebehoren aan Agnes Charlotte Jeannette van der Staal van Piershil, opgemaakt door A. van Weel, notaris te Oud-Beijerland, 1882; 755; 1 stuk
        - Brieven van het Algemeen Burgerlijk Armbestuur van Piershil, waarin men bedankt voor ontvangen giften en opnieuw om ondersteuning vraagt, 1880, 1884; 756; 2 stukken
  - De heerlijkheid van Oud-Beijerland, C.2
    - Rechten en bevoegdheden, I.
      - Belening en verwerving, a.
        - Akte van belening door de Staten van Holland en Westfriesland van Constantijn Johan Pierraard, heer van Heenvliet te Amsterdam, Wolphert Nobeling, advocaat-fiscaal en procureur-generaal van het Hof van Holland en Adriaan van Houten te Voorburg, ieder met ?de deel van de ambachtsheerlijkheid Oud-Beijerland, 1734; 757; 1 charter
        - Akte van belening door de Staten van Holland en Westfriesland van Jan Joseph Nobeling, schepen van Medemblik, bij dode van zijn vader Wolphert Nobeling, met 1/3de deel van de ambachtsheerlijkheid Oud-Beijerland, welk deel hij verkoopt aan Constantijn Johan Pierraard, heer van Heenvliet, die op zijn beurt wordt beleend, 1734; 758; 1 charter
        - Akte van belening door de Staten van Holland en Westfriesland van Constantijn Johan Pierraard, heer van Heenvliet, met het derde deel van de ambachtsheerlijkheid Oud-Beijerland, dat hij gekocht heeft van Adriaan van Houten, 1734; 759; 1 charter
        - Akte van belening door de Staten van Holland en Westfriesland van Johannes Martinus van Harlingen te Laurensbroek in de staat New Yersey, Nieuw-Nederland, met de ambachtsheerlijkheid Oud-Beijerland, bij dode van Catharina Nutges, waarvoor hulde en manschap deden zijn broers Eduard en Ernestus van Harlingen te Amsterdam. Afschrift; 1758. met testament van Jan de Cerff, heer van Oud-Beijerland te Amsterdam, gepasseerd voor Willem Jan Vos, notaris aldaar, ten gunste van zijn schoonzuster Catharina Nutges. Uittreksel, 1758 1749; 760; 1 katern en 1 stuk
        - Sententie van de Hoge Raad van Holland en Zeeland in de zaak tussen Eduard en Ernestus van Harlingen te Amsterdam als gevolmachtigden van hun broer Johannes Martinus van Harlingen enerzijds en Apollonia van Bergen, weduwe van Nicolaas Verschaik, te Rotterdam anderzijds, ten gunste van eerstgenoemden, inzake het bezit van de ambachtsheerlijkheid Oud-Beijerland. Afschriften., 1758, 1759; 761; 2 stukken